【裁判字號】    95,易,59
【裁判日期】    950529
【裁判案由】    竊盜
【裁判全文】
臺灣臺北地方法院刑事判決                95年度易字第59號
公  訴  人  臺灣臺北地方法院檢察署檢察官
被      告  壬○○原名舒禹傑.
            子○○
上列被告等因竊盜案件，經檢察官提起公訴（九十四年度偵字第
一七五一二號），及移送併辦（臺灣桃園地方法院檢察署九十五
年度偵字第一○五八九、一○五九○號），經本院判決如下：
    主  文
壬○○連續結夥三人以上、攜帶兇器竊盜，累犯，處有期徒刑
年月，並應於刑之執行前令入勞動場所強制工作年。扣案之
Ｔ型板手壹支沒收。
子○○結夥三人以上、攜帶兇器竊盜，處有期徒刑捌月。
    事  實
一、壬○○前於民國八十七年間因竊盜罪，經臺灣板橋地方法院
    以八十七年度板簡字第一四○四號判決處有期徒刑四月、緩
    刑三年，惟於緩刑期間，即八十八年間，再因竊盜罪經臺灣
    板橋地方法院以八十八年度易字第四六八一號判決處有期徒
    刑二年確定，並經撤銷上開緩刑，二案接續執行，至九十年
    七月六日縮短刑期假釋出監，迄九十一年三月十七日假釋期
    滿，未經撤銷假釋，其未執行之部分，以已執行論，猶不知
    悔改，竟基於概括之犯意，意圖為自己不法之所有，先租得
    車號六四六一—ＦＨ自用小客車為代步工具避免查緝後，即
    於附表編號一、三至七所示之時、地，趁停車場停放車輛無
    人看管之際，攜帶其所有、客觀上足以對人之生命、身體造
    成危害之Ｔ型板手、剪刀，連續以徒手扳開汽車之引擎蓋、
    剪刀剪斷電瓶線，使防盜器失去作用後，再以Ｔ型板手撬開
    車門進入車內，連續竊取癸○○、庚○○、甲○○、丙○○
    、戊○○、丁○○所有車輛內之物品（詳如附表編號一、三
    至七所示）。復壬○○基於上開同一概括犯意，與子○○、
    乙○○（乙○○部分經本院通緝，待到案後另行審結）三人
    結夥為共同犯意之聯絡，由壬○○駕駛前開之租賃自用小客
    車，搭載吳伯勳、子○○，於附表編號二之時、地停車場內
    ，趁車輛停放無人看管之際由乙○○選定容易竊取之車輛物
    品後、子○○負責把風，壬○○則再持其所有、客觀上得為
    兇器之Ｔ型板手、剪刀，以上開同一方法，竊取丑○○車內
    之物品（詳如附表編號二所示），得手後據為己有，隨即以
    新臺幣（下同）八千元之代價變賣予真實年籍不詳、綽號「
    南港」之成年男子，得款後花用殆盡。嗣(1)附表編號一之部
    分於九十四年八月二日下午十時十分許，臺北縣中和市○○
    街三六巷四五號前，壬○○駕駛上開承租之車號六四六一—
    ＦＨ號自用小客車時，為癸○○之父廖世發現報警查獲；(2)
    於附表編號三至七所示之時地得手後，由呂明諭（已經另為
    不起訴處分確定）駕車搭載壬○○欲逃逸之際，而於九十四
    年九月一日凌晨四時十分許，為警當場查獲，並扣得上開Ｔ
    型扳手一支；(3)附表編號二所示之部分，嗣丑○○於九十四
    年七月二十五日下午二時十五分發現遭竊報警處理，依據現
    場監視錄影帶拍攝車輛車號，於九十四年九月二日循線查獲
    。
二、案經臺北縣政府警察局萬華分局報告臺灣臺北地方法院檢察
    署檢察官偵查起訴，及臺北縣政府警察局中和分局、板橋分
    局報告臺灣板橋地方法院檢察署檢察官移送併辦。
    理  由
一、訊據被告壬○○、子○○，被告壬○○就於前開如附表編號
    一至七所示之時地，持其所有之Ｔ型板手、剪刀，竊取如附
    表編號一至七所示被害人癸○○、丑○○、庚○○、甲○○
    、丙○○、戊○○、丁○○所有車輛內之物品等事實，於本
    院調查、審理時均自白不諱，惟供稱：附表編號二之女性，
    並非子○○，而係乙○○之女友云云，另被告子○○則均矢
    口否認有何竊盜之犯行，辯稱：並未參與附表編號二，伊並
    不在現場，雖於警訊承認，惟係員警堅持伊在場，無奈之下
    方得為自白云云。經查：
  (一)被告壬○○一人於附表編號一、三至七所示之時地，持其所
    有之Ｔ型板手、剪刀，竊取如附表編號一至七所示被害人癸○○、庚○○、甲○○、丙○○、戊○○、丁○○所有車輛
    內之物品等事實，除據其自白不諱外：
    1.並經證人即告訴人癸○○於警詢、偵查中之指訴，告訴人
      庚○○、甲○○、丙○○、戊○○、丁○○於警詢時之指
      訴歷歷；
    2.另有目擊證人呂明諭、廖世祚證述明確；
    3.附表編號一之停車場監視錄影翻拍照片在卷可稽；
    4.而附表編號三至七之部分，係經員警現場查獲，另扣有Ｔ
      型板手可資相佐；且查獲之物品，業經上開被害人庚○○
      、甲○○、丙○○、戊○○、丁○○指認為渠等所有物品
      ，領回保管等情，亦有贓物認領保管單附卷可參。
    5.是依上開證人指述內容及卷附之各項文書、證物等補強證
      據已足資擔保被告壬○○於本院調查、審理中所為之上開
      任意性自白之真實性，按據刑事訴訟法第一百五十六條之
      規定，自得據被告前開任意性自白及各該補強證據，採信
      被告任意、真實之自白，認本件事證明確，被告壬○○附
      表編號一、三至七所示之犯行洵堪認定，應予依法論科。
  (二)被告壬○○、子○○、乙○○三人於附表編號二所示之時、
    地，由被告乙○○選定物品、被告子○○負責把風、被告壬○○再以如同其餘附表所示之方式竊取被害人丑○○車內物
    品等事實：
    1.業據被告壬○○、乙○○三人在警訊、偵查中迭次坦承不
      諱、且互核相符（見偵查卷第六頁、第三二頁、第四六頁
      、第一○一頁），並經證人丑○○、證人即租車行負責人
      舒志仁證述明確（依據刑事訴訟法第一百五十九條之五第
      一項規定具有證據能力），且有汽車租賃契約書、本票、
      切結書影本（見偵查卷第六五頁以下）及現場監視器翻拍
      照片十七紙（見偵查卷第二二至三十頁）等在卷可參，堪
      以認定。
    2.被告子○○雖辯稱：伊並非翻拍照片中之女性，當時並不
      在場云云，並舉被告壬○○、乙○○於本院調查時之供稱
      ：該時在場之人事後回想，應係乙○○之女友辛○○云云
      為佐。然：
      (1)被告子○○於警訊時即已供承：伊為該時在場、車內之
        人，該時係與壬○○、乙○○三人至西門町，壬○○開
        車、乙○○坐於駕駛座右邊、伊坐後座，壬○○下車後
        回來手上及有自他車取得之汽車音響等語（見偵查卷第
        三三、三四頁），核與被告壬○○、乙○○警訊、偵查
        中之指認情節相合，具有真實性。而被告子○○亦於本
        院陳稱：該次筆錄製作時，並無任何意識不清之情形，
        亦未受到任何刑求、威脅、恐嚇、脅迫等影響任意性情
        形，僅被警員罵不要再騙人等語（見本院九十五年二月
        二十四日筆錄第五頁），復經本院將子○○該次警訊筆
        錄，結果：警訊全程錄音並無中斷，為一問一答之方式
        ，並非朗讀筆錄，且係被告以口語化連續陳述，筆錄內
        容詳實，並無不符之處，且由被告回答口氣平順、語音
        自然，並無任何可認有遭刑求、威脅、恐嚇、詐欺跡象
        存在等情，有本院勘驗筆錄在卷可稽，是被告子○○該
        次警訊筆錄所載並無錯誤，而被告子○○於該次訊問中
        並未經任何人之脅迫、詐術，於意識清楚且任意、無爭
        執錯誤之狀況，具有任意性、自由性，且以被告子○○
        多次涉竊盜案件之前科記錄，豈有不知警訊之重要、僅
        因他人指認即行承認？又按當事人於案發時之初次陳供
        較少權衡其利害得失或受他人干預，依經驗法則，較諸
        事後翻異其初供為可信，此即所謂案重初供，故除有可
        證明其後更易之詞與事實相符，或其初供係屬虛偽者外
        ，自不得任意捨棄初供不採（參見最高法院八十年度台
        上字第五一○九號判決）。
      (2)另被告壬○○雖亦於本院證稱：該次在場者係乙○○女
        友云云。惟而就警局九十四年九月二、三日「誤指」被
        告子○○，被告壬○○則稱：該次係指認附表編號二之
        部分，因並非現場逮捕，故記憶有些模糊，才會誤指等
        語（見本院九十五年二月二十四日筆錄第五頁），惟被
        告壬○○亦證稱：雖而又經常搭載子○○尋找犯案對象
        ，但均後來才自己一人前往犯案，與子○○有一年並未
        一同犯案等語（九十五年五月十五日筆錄第九頁），是
        以被告壬○○陳稱：並未一同犯案一年等情相佐，被告
        壬○○遭逮捕後豈有誤指、誤認「一同犯案」之可能？
        輔以被告壬○○與被告子○○該時同居之親密相佐，被
        告壬○○豈有胡亂指認自己同居女友、陷害之理？故被
        告壬○○於本院陳稱與警訊不符之部分，應係以警訊初
        次陳稱指認為可採。
      (3)且被告乙○○除於本院調查中曾供稱：另一在場人伊事
        後回想為伊女友云云，惟待本院於審理時，欲以證人身
        分為具結、詰問之際，被告乙○○即經傳喚、拘提均未
        能到庭（被告乙○○就其本人涉案部分係自白不諱），
        則前開惟一本院調查中之所言真實，即無所擔保；參以
        被告乙○○於警訊、偵查中之均數次指認被告子○○，
        被告乙○○於本院調查中之翻供，顯有可疑。
      (4)況證人辛○○經本院合法傳喚、拘提均未到庭，無法無
        法為有利於被告子○○之調查；復經本院依職權調取證
        人辛○○之前科資料顯示：證人辛○○無任何前科等情
        ，有本院臺灣高等法院前案記錄表在卷可稽；是並無任
        何證人辛○○涉案之積極證據存在。
      (5)況被告子○○就附表編號二所示時間之確實行蹤，均無
        法提出任何積極證據，故無被告子○○不在場之證明。
        雖被告子○○於其後之供述中又翻異前詞辯稱並未在場
        云云，然其後所為矛盾之言並無任何證據可實其說，已
        如前所述，既被告子○○於警訊中之初次供述，既與前
        開事證相合，自應採信認被告子○○、壬○○、乙○○
        三人於警訊之供述，認被告子○○係在場把風之人。
    3.綜上所述，被告壬○○、乙○○、子○○三人就附表編號
      二之行為，罪證明確，犯行洵堪認定，應予依法論科。
二、核攜帶工具Ｔ型板手、剪刀均為市售取得，Ｔ型板手質地均
    屬堅硬厚實，足以使重力，而剪刀尖端銳利，可斷硬物，其
    於客觀上既均係得持以攻擊人身，對人之生命、身體、安全
    構成威脅，具有相當危險性之器械，自與刑法第三百二十一
    條第一項第三款之構成要件相當，是核被告壬○○就附表編
    號一、三至七持以竊取他人物品行為，係犯刑法第三百二十
    一條第一項第三款之加重竊盜，又被告壬○○、子○○二人
    與被告乙○○就附表編號二之部分三人結夥，持上開兇器竊
    取他人物品之所為，均係犯刑法第三百二十一條第一項第三
    款、第四款之加重竊盜罪。就附表編號二之部分，被告壬○○、子○○、乙○○共同犯罪，彼此間有犯意聯絡及行為分
    擔，均為共同正犯。另被告壬○○先後如附表所示之七次竊
    盜犯行，時間緊接，罪名與犯罪構成要件相同，顯係基於概
    括犯意為之，應依連續犯之規定論以情節最重之附表編號二
    之一罪，並依法加重其刑。且被告壬○○於八十七年間因竊
    盜罪，經臺灣板橋地方法院以八十七年度板簡字第一四○四
    號判決處有期徒刑四月、緩刑三年，惟於緩刑期間，即八十
    八年間，再因竊盜罪經臺灣板橋地方法院以八十八年度易字
    第四六八一號判決處有期徒刑二年確定，並經撤銷上開緩刑
    ，二案接續執行，至九十年七月六日縮短刑期假釋出監，迄
    九十一年三月十七日假釋期滿，未經撤銷假釋，其未執行之
    部分，以已執行論，有臺灣高等法院被告前案紀錄表附卷可
    按，未滿五年，再犯本件有期徒刑以上之罪，為累犯，應依
    刑法第四十七條遞加重其刑。起訴書雖僅載明附表編號二之
    行為提起公訴，惟被告壬○○尚有如事實欄所載之其餘附表
    編號一、三至七之犯罪事實，業經其於偵審時供承在卷，二
    者既具有連續犯之關係，為裁判上一罪關係，基於審判不可
    分之原則，應為起訴效力所及，且亦經蒞庭公訴檢察官當庭
    陳明補充，本院自得審理，附此敘明。本院爰審酌被告壬○○雖於本院坦承不諱，惟被告壬○○除前開累犯案件均屬竊
    盜案件外，再於九十三年間因竊盜罪，經臺灣桃園法院以九
    十三年度易字第九五三號判決處有期徒刑二年六月、刑之執
    行前令入勞動場所強制工作三年確定；另被告子○○亦係前
    於九十三年間即因竊盜罪，經臺灣桃園地方法院甫於九十四
    年五月十八日以九十三年度易字第九五三號判決處有期徒刑
    一年六月確定；被告壬○○、子○○二人於尚未入監執行之
    際，即再犯本件；前開判罪顯無任何警惕之效、更顯示其就
    司法之輕忽態度，更審酌二被告其餘之犯罪動機、目的、犯
    罪時所受之刺激、犯罪之手段、犯人之生活狀況、品行、智
    識程度、犯人與被害人平日之關係、犯罪所生之危險或損害
    、犯罪後之態度等一切情狀，判處如主文所示之刑，以示懲
    儆。而被告壬○○前已有多次犯竊盜罪之前科，（即分別犯
    攜帶兇器加重竊盜罪；連續結夥三人以上，攜帶兇器加重竊
    盜罪），詳如前述，而其於上開累犯部分竊盜案件接續執行
    完畢後，九十一年三月十七日假釋後再於約半年期間內，連
    續犯下上開尚未執行之十二起竊盜罪，於尚未入監之際更再
    犯本件七起竊盜罪，可認被告壬○○具有犯竊盜罪之習慣，
    仍不思改過遷善，其品性非佳，僅藉刑之執行實不足以徹底
    根絕惡性，爰依竊盜犯贓物犯保安處分條例第三條第一項第
    一款之規定，併予諭知應於刑之執行前令入勞動場所強制工
    作三年，以資懲儆（惟本件宣告強制工作，係於前開臺灣桃
    園法院以九十三年度易字第九五三號判決執行強制工作前之
    另一同一期間之強制工作宣告，依據保安處分執行法第四條
    之一第一項第四款、第一款之規定，宣告多數強制工作保安
    處分，期間相同者，僅執行其一，併此敘明）。末查，當場
    扣案之Ｔ型板手為被告壬○○供犯罪所用之物，且屬被告所
    有，業經被告壬○○供承明確，爰依刑法第三十八條第一項
    第二款沒收之。至其餘尚未扣案之Ｔ型板手、剪刀等物，非
    屬違禁物，且經被告壬○○供稱：用畢後即以隨手丟棄等語
    ，顯然已經滅失，爰不另為沒收之諭知。
三、至同案被告乙○○已經本院通緝，待到案後另行審結。
據上論斷，應依刑事訴訟法第二百七十三條之一第一項、第二百
九十九條第一項前段，刑法第二十八條、第五十六條、第三百二
十一條第一項第三款、第四款、第三十八條第一項第二款、第四
十七條、竊盜犯贓物犯保安處分條例第三條第一項第一款、第四
條、第五條第一項前段判決如主文。
本案經檢察官己○○到庭執行職務
中    華    民    國    95    年    5     月    29    日
                  刑事第四庭  審判長法  官  劉慧芬
                                    法  官  黎惠萍
                                    法  官  郭惠玲
如不服本判決，應於判決送達後十日內向本院提出上訴狀（應抄
附繕本）。告訴人或被害人如對於本判決不服者，應具備理由請
求檢察官上訴，其上訴期間之計算係以檢察官收受判決正本之日
期為準。
上正本證明與原本無異。
                                    書記官  鄭雅文
中    華    民    國    95    年    5     月    29    日
附錄本案論罪科刑法條全文：
刑法第三百二十一條
犯竊盜罪而有左列情形之一者，處六月以上、五年以下有期徒刑
：
一  於夜間侵入住宅或有人居住之建築物、船艦或隱匿其內而犯
    之者。
二  毀越門扇、牆垣或其他安全設備而犯之者。
三  攜帶兇器而犯之者。
四  結夥三人以上而犯之者。
五  乘火災、水災或其他災害之際而犯之者。
六  在車站或埠頭而犯之者。
前項之未遂犯罰之。
附表：
┌─┬────┬────┬───────┬───────┬────┐
│編│時    間│地    點│犯罪態樣      │車號（被害人）│所犯法條│
│號│        │        │              ├───────┤        │
│  │        │        │              │損失財物      │（刑法）│
├─┼────┼────┼───────┼───────┼────┤
│一│九十四年│臺北縣中│壬○○一人先以│九九六九—ＫＦ│第三百二│
│  │七月十六│和市景新│鐵絲拉開引擎蓋│號自用小客車  │十一條第│
│  │日下午四│街四一○│，並以剪刀剪斷│（癸○○）    │一項第三│
│  │時許    │巷二四號│電瓶線後，再以├───────┤款      │
│  │        │七樓停車│Ｔ型板手破壞車│國際牌CD音響、│        │
│  │        │場      │門入車內。    │國瑞牌音響主機│        │
│  │        │        │              │各一台。      │        │
├─┼────┼────┼───────┼───────┼────┤
│二│九十四年│臺北市萬│由乙○○選定車│六三○七—ＫＦ│第三百二│
│  │七月二十│華區環河│輛物品、子○○│號自用休旅車  │十一條第│
│  │五日凌晨│南路一段│負責把風，舒伯│（丑○○）    │一項第三│
│  │五時二十│一號洛陽│盛拉開引擎蓋、├───────┤款、第四│
│  │分許（起│停車場內│再以剪刀剪斷電│汽車音響主機、│款      │
│  │訴書誤載│        │瓶線，復使用Ｔ│液晶螢幕各一台│        │
│  │為同日五│        │型板手破壞左前│、及衛星接收器│        │
│  │時許）  │        │車門，進入車內│（ＡＶＡＣ）。│        │
│  │        │        │。            │              │        │
├─┼────┼────┼───────┼───────┼────┤
│三│九十四年│臺北縣板│壬○○一人先以│三九六八—ＫＥ│第三百二│
│  │九月一日│橋市府中│鐵絲拉開引擎蓋│號自用小客車  │十一條第│
│  │凌晨四時│路三二之│，並以剪刀剪斷│（庚○○）    │一項第三│
│  │十分許  │一號停車│電瓶線後，再以├───────┤款      │
│  │        │場      │Ｔ型板手破壞車│ＤＶＤ汽車音響│        │
│  │        │        │門入車內。    │一台。        │        │
├─┼────┼────┼───────┼───────┼────┤
│四│同上    │同上    │同上          │六六二六—ＫＤ│同上    │
│  │        │        │              │號自用小客車  │        │
│  │        │        │              │（甲○○）    │        │
│  │        │        │              ├───────┤        │
│  │        │        │              │ＤＶＤ汽車音響│        │
│  │        │        │              │一台。        │        │
├─┼────┼────┼───────┼───────┼────┤
│五│同上    │同上    │同上          │八九七九—ＫＨ│同上    │
│  │        │        │              │號自用小客車  │        │
│  │        │        │              │（丙○○）    │        │
│  │        │        │              ├───────┤        │
│  │        │        │              │ＤＶＤ汽車音響│        │
│  │        │        │              │一台。        │        │
├─┼────┼────┼───────┼───────┼────┤
│六│同上    │同上    │同上          │八六七六—ＫＦ│同上    │
│  │        │        │              │號自用小客車  │        │
│  │        │        │              │（戊○○）    │        │
│  │        │        │              ├───────┤        │
│  │        │        │              │汽車音響一台  │        │
├─┼────┼────┼───────┼───────┼────┤
│七│同上    │同上    │同上          │三○九八—ＥＬ│同上    │
│  │        │        │              │號自用小客車  │        │
│  │        │        │              │（丁○○）    │        │
│  │        │        │              ├───────┤        │
│  │        │        │              │ＤＶＤ汽車音響│        │
│  │        │        │              │一台。        │        │
└─┴────┴────┴───────┴───────┴────┘


司法院資訊處製作；財團法人民間司法改革基金會備份。
